Minutes et répertoires du notaire Pierre LORMEAU, 10 décembre 1771 - 26 mars 1789 (étude XXX)
Archives nationales
- Répertoire(s) de Pierre LORMEAU, 10 décembre 1771 - 26 mars 1789; MC/RE/XXX/8 - MC/RE/XXX/9
  - Répertoire. 1781, 4 janvier - 1789, 26 mars, 4 janvier 1781 - 26 mars 1789; MC/RE/XXX/9
    - Notoriété en rectification des noms de Madelaine Henriette Sabine Olivier Defenozan, 15 janvier 1788
      notoriété; Olivier Defenozan, Madelaine-Henriette-Sabine
    - Notoriété concernant les héritiers de Charles Saulnier, 28 janvier 1788
      notoriété; dépôt de pièces; Saulnier, Charles
    - Notoriété concernant les héritiers de Marguerite Granjon, veuve Simonnet, 15 février 1788
      notoriété; Granjon, Marguerite; Simonnet (veuve)
    - Notoriété et renonciation à la succession de Nicolas Boutin de Pomery par Barthélémy François Thoynard et dame Marie Jacqueline Deleviguen, son épouse, 20 février 1788
      notoriété; renonciation; Boutin de Pomery, Nicolas; Thoynard, Barthélémy-François; Deleviguen, Marie-Jacqueline
    - Dépôt de certificat de vie de Louise Antoinette Joséphine Duportal et de Anne Louise Félicité Duportal, 20 février 1788
      notoriété; dépôt de pièces; Duportal, Louise-Antoinette-Joséphine; Duportal, Anne-Louise-Félicité
    - Notoriété concernant les héritiers de Louis François Bonvallet, 6 mars 1788
      notoriété; Bonvallet, Louis-François
    - Notoriété concernant les héritiers de Marie Louise Hebert, veuve de Pierre Denis Moreau, 26 mars 1788
      notoriété; dépôt de pièces; Hebert, Marie-Louise; Moreau, Pierre-Denis
    - Contrat de mariage entre François d'Espagne et Marie Augustine Josèphe Henelin, 29 mars 1788
      contrat de mariage; Espagne, François d'; Henelin, Marie-Augustine-Josèphe
    - Contrat de mariage entre Jean Baptiste Pourpe et Catherine Germaine Rizaucourt, 1er avril 1788
      contrat de mariage; Pourpe, Jean-Baptiste; Rizaucourt, Catherine-Germaine
    - Dépôt de contrat de mariage entre Thomas Coutard et Marie Suzanne Françoise Gramain', 7 avril 1788
      contrat de mariage; dépôt de pièces; acte d'état civil; dépôt de pièces; Coutard, Thomas; Gramain, Marie-Suzanne-Françoise
    - Notoriété et mortuaire déposés concernant Marie Antoinette Delaval, veuve de Losne, 10 avril 1788
      notoriété; dépôt de pièces; acte d'état civil; dépôt de pièces; Delaval, Marie-Antoinette; Losne (veuve de)
    - Contrat de mariage entre Louis Danois et Marie Clotilde Mahut, 15 avril 1788
      contrat de mariage; Danois, Louis; Mahut, Marie-Clotilde
    - Contrat de mariage entre François Trossat et Marguerite Françoise Poulet, 17 avril 1788
      contrat de mariage; Trossat, François; Poulet, Marguerite-Françoise
    - Contrat de mariage entre Philippe Moutant et Marie Jeanne Barreau, 18 avril 1788
      contrat de mariage; Moutant, Philippe; Barreau, Marie-Jeanne
    - Dépôt d'acte de mariage de Adrien François Ambroise Morelle et Anne Jeanne Julie Cartery, 23 avril 1788
      acte d'état civil; dépôt de pièces; Morelle, Adrien-François-Ambroise; Cartery, Anne-Jeanne-Julie
    - Notoriété concernant les héritiers de Monsieur et Madame Fouques de Belleville, 28 avril 1788
      notoriété; Fouques de Belleville (monsieur); Fouques de Belleville (madame)
    - Contrat de mariage entre Claude Rey et Marie Jeanne Notré, 3 mai 1788
      contrat de mariage; Rey, Claude; Notre, Marie-Jeanne
    - Inventaire après décès de Marie Perrette Julliard, femme de François Lievois, 6 mai 1788
      inventaire après décès; Julliard, Marie-Perrette; Lievois, François
    - Contrat de mariage entre Jacques Chauvrout et Françoise Odinet, 30 mai 1788
      contrat de mariage; Chauvrout, Jacques; Odinet, Françoise
    - Dépôt du mortuaire de Marie Louise Le Fevre, veuve Hebert et de Jacques Philippe Blondeau, 2 juin 1788
      acte d'état civil; dépôt de pièces; Le Fevre, Marie-Louise; Hebert (veuve); Blondeau, Jacques-Philippe
    - Notoriété déposée concernant les héritiers de Pierre Thoinnet, 20 juin 1788
      notoriété; dépôt de pièces; Thoinnet, Pierre
    - Testament de Jeanne Anne Dufaur, veuve de Pierre Louis Payen, 25 juin 1788
      testament; Dufaur, Jeanne-Anne; Payen, Pierre-Louis
    - Inventaire après décès de Marie Magdelaine Augustine Saulnier, femme de Louis Bourgeois, 25 juin 1788
      inventaire après décès; Saulnier, Marie-Magdelaine-Augustine; Bourgeois, Louis
    - Dépôt du codicille de Monsieur Bibaut de La Noray, 30 juin 1788
      testament; dépôt de pièces; Bibaut de La Noray (monsieur)
    - Inventaire après décès de Jeanne Anne Dufaur, veuve de Pierre Louis Payen, 2 juillet 1788
      inventaire après décès; Dufaur, Jeanne-Anne; Payen, Pierre-Louis
    - Notoriété portant renonciation à la succession de Jeanne Anne Dufaux, veuve Payen par Louis Le Roux, 8 juillet 1788
      notoriété; renonciation; Dufaux, Jeanne-Anne; Payen (veuve); Le Roux, Louis
    - Inventaire après décès de Monsieur Bibaut de La Noray, 11 juillet 1788
      inventaire après décès; Bibaut de La Noray (monsieur)
    - Contrat de mariage entre Eloy de Beauvais et Marie Anne Victoire Dubois, 7 août 1788
      contrat de mariage; Beauvais, Eloy de; Dubois, Marie-Anne-Victoire
    - Contrat de mariage entre Jean Baptiste Landrou et Catherine Victoire Jullien, 12 août 1788
      contrat de mariage; Landrou, Jean-Baptiste; Jullien, Catherine-Victoire
    - Dépôt du testament de de Louis Huet de La Martiere, 15 août 1788
      testament; dépôt de pièces; Huet de La Martiere, Louis
    - Contrat de mariage entre Michel Marie Guillaume Hamel et Marie Jeanne Delbarre, 25 août 1788
      contrat de mariage; Hamel, Michel-Marie-Guillaume; Delbarre, Marie-Jeanne
    - Délivrance de legs de Jeanne Anne Dufaur, veuve de Pierre Louis Payen, 29 août 1788
      délivrance de legs; Dufaur, Jeanne-Anne; Payen, Pierre-Louis
    - Contrat de mariage entre Louis Gautier et Geneviève Christine Final, 29 août 1788
      contrat de mariage; Gautier, Louis; Final, Geneviève-Christine
    - Notoriété concernant les héritiers de Margueritte Gabrielle Boideleau, veuve Basire, 29 août 1788
      notoriété; Boideleau, Margueritte-Gabrielle; Basire (veuve)
    - Inventaire après décès de Suzanne Françoise Duchesne, 1er septembre 1788
      inventaire après décès; Duchesne, Suzanne-Françoise
    - Contrat de mariage entre Ambroise Victor Frissé et Marguerite Antoinette Daudin, 1er septembre 1788
      contrat de mariage; Frisse, Ambroise-Victor; Daudin, Marguerite-Antoinette
    - Inventaire après décès de Charles Maillard, 2 septembre 1788
      inventaire après décès; Maillard, Charles
    - Contrat de mariage entre Thomas Le Monnier et Marie Billon, 4 septembre 1788
      contrat de mariage; Le Monnier, Thomas; Billon, Marie
    - Délivrance de legs à partir du testament de Françoise Elizabeth Guillaume, veuve de Saint-Estienne, 13 septembre 1788
      délivrance de legs; Guillaume, Françoise-Elizabeth; Saint-Estienne (veuve de)
    - Dépôt du mortuaire de Marguerite Chateau, femme Cendre, 13 octobre 1788
      acte d'état civil; dépôt de pièces; Chateau, Marguerite; Cendre (sieur)
    - Contrat de mariage entre François Joseph Frass et Hélène Elizabeth Rossignol, 30 octobre 1788
      contrat de mariage; Frass, François-Joseph; Rossignol, Hélène-Elizabeth
    - Contrat de mariage entre Jean Baptiste Vigrard et Jeanne Moreau, 5 novembre 1788
      contrat de mariage; Vigrard, Jean-Baptiste; Moreau, Jeanne
    - Notoriété concernant la succession de Nicolas Boucher, 11 novembre 1788
      notoriété; Boucher, Nicolas
    - Notoriété en rectification des noms de Anne Marie Relu, veuve de Claude Declu de Gallard, 12 novembre 1788
      notoriété; Relu, Anne-Marie; Declu de Gallard, Claude
    - Contrat de mariage entre Joachim Auguste Joseph Sagnier, marquis de Luigne et Catherine Marie Margueritte Imbert de Saint Paul, 23 novembre 1788
      contrat de mariage; Sagnier, Joachim-Auguste-Joseph (marquis de Luigne); Imbert de Saint Paul, Catherine-Marie-Marguerite
    - Contrat de mariage entre Jacques Jouoü et Marie Françoise Renaut, 28 novembre 1788
      contrat de mariage; Jouoü, Jacques; Renaut, Marie-Françoise
    - Dépôt du mortuaire de Jean Louis Bacouel, 3 décembre 1788
      acte d'état civil; dépôt de pièces; Bacouel, Jean-Louis
    - Inventaire après décès de Philippe Henry Daudin, 5 décembre 1788
      inventaire après décès; Daudin, Philippe-Henry
    - Notoriété déposée constatant les héritiers de Jean Baptiste Rousseau et de Marie Anne Daus Vicq, sa femme, 12 décembre 1788
      notoriété; Rousseau, Jean-Baptiste; Daus Vicq, Marie-Anne
    - Testament de Pierre Boivin, 12 décembre 1788
      testament; Boivin, Pierre
    - Contrat de mariage entre Clément Simon et Marie Edmée Hillion, 28 décembre 1788
      contrat de mariage; Simon, Clément; Hillion, Marie-Edmée
    - Contrat de mariage entre le sieur Chastellain et la demoiselle Charlotte Catinau, 5 janvier 1789
      contrat de mariage; Chastellain (sieur); Catinau, Charlotte
    - Inventaire après décès de Jean René Pigault, 13 janvier 1789
      inventaire après décès; Pigault, Jean-René
    - Inventaire après décès de Pierre Boivin, 14 janvier 1789
      inventaire après décès; Boivin, Pierre
    - Inventaire après décès de Pierre Léonard Briseux, 20 janvier 1789
      inventaire après décès; Briseux, Pierre-Léonard
    - Contrat de mariage entre Marie François Fleuret et Marie Adélaïde Coulon, 26 janvier 1789
      contrat de mariage; Fleuret, Marie-François; Coulon, Marie-Adélaïde
    - Notoriété en rectification des noms de la dame Burgat, 28 janvier 1789
      notoriété; Burgat (dame)
    - Notoriété concernant le sieur Jacques Robert de Corcelle, 30 janvier 1789
      notoriété; Corcelle, Jacques-Robert de
    - Contrat de mariage entre François Nicolas Garat et Marie Madelaine Cabaret, 31 janvier 1789
      contrat de mariage; Garat, François-Nicolas; Cabaret, Marie-Madelaine
    - Contrat de mariage entre Monsieur Guerangat de Villegueury et Mademoiselle Ternaux, 9 février 1789
      contrat de mariage; Guerangat de Villegueury (monsieur); Ternaux (mademoiselle)
    - Dépôt du certificat de vie du sieur Junot Desfontaines, 11 février 1789
      notoriété; dépôt de pièces; Junot Desfontaines (sieur)
    - Notoriété en rectification des noms de Monsieur Fouques, 17 février 1789
      notoriété; Fouques (monsieur)
    - Contrat de mariage entre François Fiacre Bazelot et Adélaïde Bequet, 8 mars 1789
      contrat de mariage; Bazelot, François-Fiacre; Bequet, Adélaïde
    - Dépôt du testament de du sieur Lemoine de La Roche, 16 mars 1789
      testament; dépôt de pièces; Lemoine de La Roche (sieur)
    - Testament de la demoiselle Louise Magdeleine Jacob, 16 mars 1789
      testament; Jacob, Louise-Magdeleine